【裁判字號】    92,訴,2710
【裁判日期】    921222
【裁判案由】    清償借款
【裁判全文】
臺灣臺中地方法院民事判決  九十二年訴字第二七一○號
    原      告  臺灣中小企業銀行股份有限公司
    法定代理人  乙○○
    訴訟代理人  戊○○
    被      告  丙○○
                甲○○
                        應受.
                丁○○  住臺中.
右當事人間請求清償借款事件，經本院於民國九十二年十二月八日言詞辯論終結，判
決如左：
    主      文
被告丙○○應給付原告新臺幣壹拾玖萬玖仟玖佰柒拾貳元，及自民國九十二年八月二
十二日起至清償日止，按年息百分之十五計算之利息，並自民國九十二年九月二十三
日起至清償日止，其逾期在六個月以內者，按上開利率百分之十，逾期超過六個月部
分，按上開利率百分之二十計算之違約金。
被告丙○○、甲○○應連帶給付原告新臺幣貳佰肆拾萬元，及自民國九十二年七月二
十五日起至清償日止，按年息百分之四點五七計算之利息，並自民國九十二年八月二
十六日起至清償日止，其逾期在六個月以內者，按上開利率百分之十，逾期超過六個
月部分，按上開利率百分之二十計算之違約金。
被告丙○○、甲○○、丁○○應連帶給付原告新臺幣肆拾萬元，及自民國九十二年七
月二十五日起至清償日止，按年息百分之五點一二計算之利息，並自民國九十二年八
月二十六日起至清償日止，其逾期在六個月以內者，按上開利率百分之十，逾期超過
六個月部分，按上開利率百分之二十計算之違約金。
訴訟費用由被告丙○○負擔百分之七、被告丙○○、甲○○連帶負擔百分之八十；被
告丙○○、甲○○、丁○○連帶負擔百分之十三。
本判決關於第一項原告勝訴部分，於原告以新臺幣柒萬元為被告丙○○供擔保後，得
假執行。
本判決關於第二項原告勝訴部分，於原告以新臺幣捌拾萬元為被告丙○○、甲○○供
擔保後，得假執行。
本判決關於第三項原告勝訴部分，於原告以新臺幣壹拾肆萬元為被告丙○○、甲○○
、丁○○供擔保後，得假執行。
    事      實
一、原告方面：
  (一)聲明：除假執行擔保金額外，如主文所示。
  (二)陳述：
  1.被告丙○○於民國九十二年一月八日與原告簽訂信用卡使用契約，取得原告所核
    發之信用卡一張（卡號為：0000-0000-0000-0000），約定簽帳消費，應按期給
    付各期款項，如未於每月繳款截止日前付清款當期最低應繳金額或遲誤繳款期限
    者，應依約定利率年息百分之十五計算之循環信用利息，其逾期六個月以內部分
    ，按約定利率百分之十，逾期六個月部分，就超過部分，按約定利率百分之二十
    ，加付違約金。詎被告丙○○至同年八月二十一日截止，共積欠十九萬九千九百
    七十二元未按時清償，依約自應清償積欠款項、利息及違約金。
  2.又被告丙○○於九十二年七月二十五日，依序邀同被告甲○○一人及被告甲○○
    、丁○○二人為連帶保證人，分別向原告借款新臺幣（下同）二百四十萬元、四
    十萬元二筆借款（以下分別簡稱為第一筆借款及第二筆借款），並約定清償日分
    別為一百零七年七月二十五日、九十五年七月二十五日，利息按原告銀行當時之
    基準利率百分之三點二二，分別加碼百分之一點二五、百分之一點八，分別為百
    分之四點五七、百分之五點一二計算，嗣後隨原告基本放款利率調整而調整，並
    自調整後之年利率重新計算利率。償還方法：自借款日起按月付息，並約定遲延
    還本或付息時，逾期六個月以內部分，按約定利率百分之十，逾期六個月部分，
    就超過部分，按約定利率百分之二十，加付違約金，經被告立有同一內容之借據
    二紙，及交原告收執。詎被告丙○○自九十二年七月二十五日起，即未按時繳交
    第一筆及第二筆借款之繳息，分別尚餘本金二百四十萬元及四十萬元，及如前開
    所述之利息、違約金等（訂約後原告之基本放款利率均未調整），迭經催討均未
    置理，依授信約定書第五條第一項第一款及第二項第一款之約定，任何一宗債務
    不依約清償本金、利息，借款視為全部到期，被告依法自應清償如訴之聲明所示
    之本金、利息、違約金之債務。茲其餘被告甲○○為第一筆、第二筆借款之連帶
    保證人、被告丁○○為第二筆消費借款之連帶保證人，依約自均應負連帶清償之
    責。
  (三)證據：提出信用卡使用契約書、信用卡消費交易明細表各一份、借據二紙、授信
    約定書三份、連線作業通用查詢單一份為證。
二、被告方面：
    被告均未於言詞辯期日到場，亦未提出書狀作何聲明或陳述。
    理      由
一、本件被告經合法通知，未於言詞辯論期日到場，核無民事訴訟法第三百八十六條
    所列各款情形，爰依原告之聲請，由其一造辯論而為判決。
二、本件原告主張之事實，已據其提出信用卡使用契約書、信用卡消費交易明細表各
    一份、借據二紙、授信約定書三份、連線作業通用查詢單一份為證。被告已於相
    當時期受合法之通知，既不於言詞辯論期日到庭爭執，復未提出書狀以供本院斟
    酌，自堪信原告之主張為真正。
三、按原告與被告丙○○既簽訂信用卡使用契約，約定簽帳消費，應按期給付各期款
    項，如未於每月繳款截止日前付清款當期最低應繳金額或遲誤繳款期限者，應依
    約定利率年息百分十五計算之循環信用利息，其逾期六個月以內部分，按約定利
    率百分之十，逾期六個月部分，就超過部分，按約定利率百分之二十，加付違約
    金。是被告丙○○至同年八月二十一日截止，共積欠十九萬九千九百七十二元未
    按時清償，原告依約請求被告丙○○給付如數之金額，及翌日起至清償日止，按
    約定利息年息百分之十五計算之利息，及自九十二年九月二十三日起至清償日止
    ，其逾期在六個月以內者，按上開利率百分之十，逾期超過六個月部分，按上開
    利率百分之二十計算之違約金，為屬有據，應予准許。
四、次按消費借貸者，謂當事人一方移轉金錢或其他代替物之所有權於他方，而約定
    他方以種類、品質、數量相同之物返還之契約，民法第四百七十四條第一項定有
    明文；又稱保證者，謂當事人約定，一方於他方之債務人不履行債務時，由其代
    負履行責任之契約，同法第七百三十九條亦有明文；另保證債務之所謂連帶，係
    指保證人與主債務人負同一債務，對於債權人各負全部給付之責任者而言，此就
    民法第二百七十二條第一項規定連帶債務之文義參照觀之甚明（最高法院四十五
    年台上字第一四二六號判例可資參照）；而連帶債務之債權人，依同法第二百七
    十三條第一項規定，得對於債務人中之一人或數人或其全體，同時或先後請求全
    部或一部之給付。本件被告向原告丙○○借款，既自九十二年九月二十五日起，
    即未依約清償第一筆及第二筆借款之利息，借款自視為全部到期，且被告甲○○
    為第一筆、第二筆借款之連帶保證人、被告丁○○則為第二筆借款之連帶保證人
    ，從而，原告依消費借貸及連帶保證契約請求：(一)被告丙○○、甲○○連帶給付
    借款二百四十萬元，及自九十二年七月二十五日起至清償日止，按年息百分之四
    點五七計算之利息，並自同年八月二十六日起至清償日止，其逾期在六個月以內
    者，按上開利率百分之十，逾期超過六個月部分，按上開利率百分之二十計算之
    違約金；(二)被告丙○○、甲○○、丁○○連帶給付借款四十萬元，及自九十二年
    七月二十五日起至清償日止，按年息百分之五點一二計算之利息，並自同年八月
    二十六日起至清償日止，其逾期在六個月以內者，按上開利率百分之十，逾期超
    過六個月部分，按上開利率百分之二十計算之違約金，均有理由，亦應予准許。
四、原告陳明願供擔保，請求宣告假執行，核無不合，爰酌定相當擔保金額，予以准
    許。
五、據上論結，原告之訴為有理由，依民事訴訟法第三百八十五條第一項前段、第八
    十五條第二項、第三百九十條，判決如主文。
中      華      民      國    九十二    年    十二    月     二十二     日
                                臺灣臺中地方法院民事第三庭
~B法      官    許  石  慶
右為正本係照原本作成
如不服本判決，應於判決送達後二十日內，向本院提出上訴狀。
中      華      民      國    九十二    年    十二    月     二十二     日
~B法院書記官


司法院資訊處製作；財團法人民間司法改革基金會備份。
